臺灣宜蘭地方法院刑事判決　　　　　　　 95年度訴字第402號
公　訴　人　臺灣宜蘭地方法院檢察署檢察官
被　　　告　甲○○
上列被告因毒品危害防制條例案件，經檢察官提起公訴（95年度
毒偵字第727號、第858號），經本院合議庭裁定以簡式審判程序
審理，判決如下：
    主  文
甲○○施用第壹級毒品，累犯，處有期徒刑捌月。
    事實及理由
一、構成犯罪事實：
    甲○○於民國92年間，因施用毒品案件，經送觀察、勒戒後
    ，認無繼續施用毒品之傾向，於92年3月7日執行完畢釋放，
    並由本院於92年3月17日，以91年度少調字第312號為不付審
    理之裁定確定；復於94年間因施用第一級、第二級毒品案件
    ，經本院判處有期徒刑1年、6月，應執行有期徒刑1年4月確
    定，並於95年3月10日假釋，刑期至95年5月25日屆滿，以已
    執行論（構成累犯）。又於95年間因施用第二級毒品案件，
    經檢察官提起公訴，由本院以95年度易字第262號受理。詎
    其在上開案件審理中猶不知悔改，於觀察、勒戒執行完畢釋
    放後，5年內另基於施用第一級毒品海洛因與第二級毒品安
    非他命之犯意，於95年8月18日下午某時，在宜蘭縣羅東鎮
    某旅社，以將海洛因與安非他命摻合後置入玻璃球內燒烤吸
    食其煙之方式，同時施用第一級毒品海洛因、第二級毒品安
    非他命，嗣於95年8月19日1時30分許，經警採集其尿液，送
    驗結果呈嗎啡、甲基安非他命陽性反應。
二、認定犯罪事實所憑之證據及理由：
（一）被告甲○○於本院審理中之自白。
（二）宜蘭縣警察局羅東分局毒品案犯嫌尿液採取送驗姓名與編
      號對照表1份、慈濟大學濫用藥物檢驗中心檢驗總表1份，
      可證被告有施用海洛因、安非他命之事實。
（三）臺灣宜蘭地方法院檢察署刑案資料查註紀錄表、全國施用
      毒品紀錄表各1份，可證被告於觀察、勒戒執行完畢釋放
      後，5年內再犯毒品危害防制條例第10條之罪。
（四）上開（二）至（三）所示證據，足以佐證被告首開自白與
      事實相符。
（五）至於被告上開施用海洛因、安非他命之犯行，雖係於本院
      95年度易字第262號案件審理中所為，此有上開刑事判決
      書1份在卷可參，並經本院調取該案卷宗核閱無誤，惟被
      告於該案僅單純施用安非他命，於本案則將海洛因與安非
      他命摻合後施用，其施用方法顯然不同，足見被告係另行
      起意為本案之犯行，自無該案件既判力所及之問題，併予
      敘明。
三、論罪科刑之理由：
（一）按海洛因、安非他命分屬毒品危害防制條例第2條第2項第
      1款、第2款所定之第一級、第二級毒品。故被告甲○○所
      為，係犯毒品危害防制條例第10條第1項、第2項之施用第
      一級、第二級毒品罪。
（二）被告持有第一級毒品海洛因、第二級毒品安非他命之低度
      行為，為施用第一級、第二級毒品之高度行為所吸收，不
      另論處。
（三）被告將海洛因、安非他命摻合後施用，係一行為觸犯施用
      第一級毒品罪、施用第二級毒品罪，為想像競合犯，依刑
      法第55條規定，應從重之施用第一級毒品罪處斷。公訴人
      認被告所犯施用第一級、第二級毒品罪，應予分論併罰，
      容有未洽，併此敘明。
（四）被告於94年間因施用第一級、第二級毒品案件，經本院判
      處有期徒刑1年、6月，應執行有期徒刑1年4月確定，並於
      95年3月10日假釋，刑期至95年5月25日屆滿，以已執行論
      ，此有臺灣高等法院被告前案紀錄表1份在卷可參，其於5
      年以內故意再犯本件有期徒刑以上之罪，應依刑法第47條
      第1項規定，論以累犯，並加重其刑。
（五）審酌被告僅有毒品危害防制條例之犯罪前科，有臺灣高等
      法院被告前案紀錄表1份在卷可參，素行尚稱良好，惟其
      前經觀察、勒戒，再犯毒品危害防制條例案件，於本院審
      理該案件中，猶未心生警惕仍另犯本罪，顯見其對於毒品
      之依賴性甚高，有予較長期間隔離社會之必要，與被告施
      用毒品之次數僅1次，和施用毒品足以造成神經方面損害
      ，並容易引起財產、暴力方面犯罪，及被告犯罪後坦承犯
      行，態度良好等一切情狀，量處如主文所示之刑。
四、不另為免訴之諭知部分：
（一）公訴意旨另以：被告除前開論罪科刑部分外，尚於95年7
      月20日23時，在宜蘭縣冬山鄉○○路683巷18號住處，施
      用第二級毒品安非他命，嗣於95年7月21日18時許，在宜
      蘭縣羅東鎮○○○路121號前為警查獲，並扣得第二級毒
      品安非他命1包（毛重0.63公克，驗餘毛重0.622公克），
      經採集其尿液，送驗結果呈甲基安非他命陽性反應。因認
      被告甲○○於上開時、地，亦涉犯毒品危害防制條例第10
      條第2項之施用第二級毒品罪嫌等語。
（二）按案件曾經判決確定者，應諭知免訴之判決，並得不經言
      詞辯論為之，刑事訴訟法第302條第1款、第307條分別定
      有明文。又案件曾經判決確定者，應為免訴之判決，此項
      原則關於實質上一罪或裁判上一罪，均有其適用（最高法
      院49年度台非字第20號判例要旨參照）。集合犯係實質上
      一罪，其一部分犯罪事實曾經判決確定者，其效力當然及
      於全部，故檢察官復將其他部分重行起訴，應諭知免訴之
      判決。次按確定判決之既判力自應及於全部之犯罪事實，
      惟若在最後審理事實法院宣示判決後始行發生之事實，既
      非該法院所得審判，即為該案判決之既判力所不能及，是
      既判力對於時間效力之範圍應以最後審理事實法院之宣示
      判決日為判斷之標準（最高法院88年度台上字第2576號判
      決要旨參照）。
（三）經查：
   1、被告前於95年7月6日某時，在宜蘭縣冬山鄉○○路389號
      ，施用第二級毒品安非他命1次之犯行，經本院於95年8月
      31日，以95年度易字第262號判處有期徒刑7月，被告不服
      提起上訴，經臺灣高等法院於95年11月10日，以95年度上
      易字第1957號，判決上訴駁回，並於95年12月4日確定，
      此有上開刑事判決書2份、臺灣高等法院被告前案紀錄表1
      份在卷可證，並經本院調取該案卷宗核閱無誤。
   2、而被告在本院坦承於95年7月20日23時，在宜蘭縣冬山鄉
      ○○路683巷18號住處，以將安非他命置入玻璃球內燒烤
      吸食其煙之方式，施用第二級毒品安非他命1次之事實，
      並有宜蘭縣警察局羅東分局應受尿液採驗人尿液檢體採集
      送驗紀錄表1份、慈濟大學濫用藥物檢驗中心檢驗總表1份
      、臺灣宜蘭地方法院檢察署刑案資料查註紀錄表1份、全
      國施用毒品紀錄表1份、臺灣高等法院被告前案紀錄表1份
      在卷可佐，被告於觀察、勒戒執行完畢釋放後，5年內再
      犯毒品危害防制條例第10條第2項之施用第二級毒品罪，
      堪認屬實。
   3、又本件被告於95年7月20日23時，施用安非他命之犯行與
      上開業已確定之違反毒品危害防制條例案件，相隔僅14日
      ，時間緊接，且犯罪構成要件相同，足認被告猶未戒除毒
      癮，對安非他命仍具有依賴性及成癮性，其先後2次施用
      安非他命顯係基於習慣性反覆為之，屬集合犯之實質上一
      罪關係。故本件被告施用安非他命之犯行與上開業已確定
      之違反毒品危害防制條例案件，具有集合犯之實質上一罪
      關係，且本件犯罪時間，復在前案判決確定之最後審理事
      實法院宣示判決即95年11月10日前，雖為前案所未能查知
      而不及審理，依上開法條規定及判例要旨，被告本次犯罪
      仍為該前案確定判決效力所及，惟檢察官認被告此部分之
      行為與被告前揭施用第二級毒品論罪科刑部分，有集合犯
      之實質上一罪關係，爰不另為免訴之諭知，併此敘明。
五、適用之法律：
（一）程序法方面：刑事訴訟法第273條之1第1項、第299條第1
      項前段、第310條之2。
（二）實體法方面：毒品危害防制條例第10條第1項、第2項，刑
      法第11條前段、第55條、第47條第1項。
本案經檢察官沈念祖到庭執行職務。
中　　華　　民　　國　　96　　年　　7　  月　   4 　　日
                  刑事第四庭    法  官　蘇錦秀
以上正本證明與原本無異。
如不服本判決，應於判決送達後10日內向本院提出上訴狀。（需
附繕本）
                                書記官　葉瑩庭
中　　華　　民　　國　　96　　年　　7　  月　   4 　　日
【附錄本案論罪科刑法條】
★毒品危害防制條例第10條：
施用第1級毒品者，處6月以上5年以下有期徒刑。
施用第2級毒品者，處3年以下有期徒刑。
